臺灣高等法院臺中分院刑事裁定　
110年度聲字第2967號

聲  請  人  臺灣高等檢察署臺中檢察分署檢察官     
受  刑  人  廖嘉杰



上列聲請人因受刑人數罪併罰有二裁判以上，聲請定其應執行之
刑等（聲請案號：110年度執聲字第1384號），本院裁定如下：
    主  文
廖嘉杰因犯如附表所示各罪所處之刑，應執行拘役捌拾日，如易
科罰金，以新臺幣壹仟元折算壹日。
    理  由
一、聲請意旨略以：受刑人廖嘉杰（下稱受刑人）因竊盜數罪，
    先後經判決確定如附表，應依刑法53條、第51條第6款規定
    ，定其應執行之刑，及依刑法第41條第1項（聲請書贅載刑
    法第41條第8項）規定諭知易科罰金之折算標準，爰依刑事
    訴訟法第477條第1項規定聲請定其應執行刑。
二、按裁判確定前犯數罪者，併合處罰之；數罪併罰，有二裁判
    以上者，依第51條之規定，定其應執行之刑，刑法第50條第
    1項前段、第53條定有明文。又數罪併罰，分別宣告其罪之
    刑，如宣告多數有期徒刑者，於各刑中之最長期以上，各刑
    合併之刑期以下，定其刑期，但不得逾30年；如宣告多數拘
    役者，比照前款定其刑期，但不得逾120日，刑法第51條第5
    款、第6款亦有明文。次按犯最重本刑為5年以下有期徒刑以
    下之刑之罪，而受6月以下有期徒刑或拘役之宣告者，得以
    新臺幣1千元、2千元或3千元折算1日，易科罰金，刑法第41
    條第1項前段定有明文。
三、經查，本件受刑人因犯如附表所示各罪，經臺灣臺中地方法
    院及本院先後判處如附表所示之刑及各諭知如易科罰金之折
    算標準，並經分別確定在案，有各該刑事判決書及臺灣高等
    法院被告前案紀錄表在卷可稽。茲檢察官聲請定其應執行之
    刑及諭知易科罰金之折算標準，本院審核認聲請為正當，應
    予准許。又如附表編號1至4所示之4罪，曾定應執行刑為拘
    役55日；附表編號5至6所示之3罪，曾定應執行拘役30日，
    本案聲請就如附表編號1至6所示之罪（附表編號1至4所示之
    4罪、附表編號5至6所示之3罪）定其應執行之刑，應考量自
    由裁量之範圍應受內部性及外部性界限之拘束，爰審酌受刑
    人所犯如附表所示各罪之犯罪態樣、時間間隔、侵犯法益，
    並考量各該罪合併後之不法內涵、罪責原則及合併刑罰所生
    之效果，暨受刑人所犯如附表所示各罪之刑期總合等一切情
    狀後，定其應執行之刑如主文所示。再承上述，本件定刑時
    應考量自由裁量之範圍應受內部性界限之拘束，是其牽涉案
    件情節單純，可資減讓之刑期幅度有限，顯無必要再命受刑
    人以言詞、書面或其他適當方式陳述意見，尚與最高法院刑
    事大法庭110年度台抗大字第489號裁定意旨無違，附此敘明
    。
四、爰依刑事訴訟法第477條第1項、刑法第53條、第51條第6款
    、第41條第1項，裁定如主文。
中　　華　　民　　國　　110 　年　　11 　月　　29 　　日
            刑事第十一庭　  審判長法　官　張意聰
                                  法　官　周瑞芬
                                  法　官　陳慧珊
以上正本證明與原本無異。
不得抗告。
                                  書記官  李淑芬
　　　　　　　　　　　　　　　　　
中　　華　　民　　國　　110 　年　　11　　月　　29　　日
     
附表：受刑人廖嘉杰定應執行刑案件一覽表
 編          號         1      2      3      4  罪          名  竊盜  竊盜 竊盜 詐欺  宣    告    刑  拘役20日  拘役10日 拘役20日 拘役10日  犯  罪  日  期  108.12.14  108.11.07 108.01.04 108.11.09  偵查(自訴)機關年  度  案  號  臺中地檢108年度偵字第34980 號 臺中地檢108 年度速偵字第6355號 臺中地檢109 年度偵字第 1630號 臺中地檢109 年度偵字第 550號 最  後   事實審 法    院 臺中地院  臺中地院 臺中地院 臺中地院  案    號 108年度簡字第1639號 108年度中簡字第2722號 109年度簡字第76號 109年度易字第718號  判決日期 108.12.31  108.12.30 109.02.27 109.06.12 確  定   判  決 法    院 臺中地院  臺中地院 臺中地院 臺中地院  案    號 108年度簡字第1639號 108年度中簡字第2722號 109年度簡字第76號 109年度易字第718號  判    決 確定日期 109.02.10 109.02.14 109.04.08 109.06.12 是否為得易科罰金、得易服社會勞動之案件  是、是 是、是 是、是 是、是 備           註  臺中地檢109 年度執更字第 3054號 臺中地檢109年度執字第3928號 臺中地檢109 年度執字第 5848號 臺中地檢109年度執字第 11229號   臺中地檢109年度執更字第4148號 （附表編號1至4曾經臺灣臺中地方法院以109年度聲字第3340 號裁定定應執行拘役55日）    
 編          號           5       6  罪          名  竊盜  竊盜  宣    告    刑  拘役20日  拘役10日 （2罪）  犯  罪  日  期  108.10.23  108.10.26、 108.10.28  偵查(自訴)機關年  度  案  號  臺中地檢108年度偵字第 35606號 臺中地檢108 年度偵字第 35606號 最  後   事實審 法    院 臺中高分院  臺中高分院  案    號 110年度上易字第798號 110年度上易字第798號   判決日期 110.10.12  110.10.12 確  定   判  決 法    院 臺中高分院  臺中高分院  案    號 110年度上易字第798號  110年度上易字第798號  判    決 確定日期 110.10.12  110.10.12  是否為得易科罰金、得易服社會勞動之案件  是、是 是、是 備           註  臺中地檢110年度執字第12725號 （附表編號5至6曾定應執行拘役30日）